---
title: "Exercise Clustering 15-01-2020"
author: "Daniel Ferreira Zanchetta and Lais Silva Almeida Zanchetta"
output: word_document
---

```{r setup, include=FALSE}
knitr::opts_chunk$set(echo = TRUE)
```

## 1.	Con las componentes principales halladas significativas, efectúe una Clasificación Ascendente Jerárquica por el método de Ward. Explique en qué consiste el método de agregación de Ward?. Represente el dendrograma (o árbol jerárquico) obtenido. 
```{r}
#Considerando el PCA de churn realizado en la clase del 13-01
nd <- 3
Psi <- pca.churn$ind$coord[,1:nd]

matrixdistancia <- dist(Psi)

cluster.churn <- hclust(matrixdistancia,method="ward.D2")

plot(cluster.churn,cex=0.2)
```
Resp.: El metodo de agregación Ward consiste en calcular la distancia entre (dos) centros gravitaciones evitando la perda de información que esta agregación pueda generar.

## 2.	A la vista del diagrama de barras del índice de nivel de las últimas agregaciones efectuadas, decida el número de clases de clientes diferentes que existen en los datos analizados. 
```{r}
#Barplot con los individuos activos
barplot(cluster.churn$height[(nrow(Psi)-30):(nrow(Psi)-1)])
```
Resp.: Basados en el diagrama de barras, hemos decidido que el número de clases de cliente diferentes que existen en los datos analizados seria de 3 clases.

## 3.	Obtenga la partición del árbol jerárquico en el número de clases finales deseado. Diga el número de clientes por “cluster”, y calcule el centro de gravedad de los clusters obtenidos.
```{r}
nc <- 3
# Corte del árbol considerando el número de clases obtenidas en el ejercicio anterior
arbol.clas3 <- cutree(cluster.churn,nc)

# Número de clientes por clase ("cluster")
numclient.class <- table(arbol.clas3)
numclient.class

# Centro de gravedad de los clusteres obtenidos
cdg <- aggregate(as.data.frame(Psi),list(arbol.clas3),mean)[,2:(nd+1)]
cdg

# Calidad del árbol jerárquico

Bss <- sum(rowSums(cdg^2)*as.numeric(table(arbol.clas3)))
Tss <- sum(Psi^2)

100*Bss/Tss
```

## 4.	En qué consiste la operación de consolidación de una partición obtenida por corte del árbol jerárquico. Efectúe esta operación en la partición obtenida en el apartado 3 anterior. Diga el número de clientes en las clases finales obtenidas.
```{r}
# Consolidación con centros iniciales en los centroides
consol.kmeans <- kmeans(Psi,centers=cdg)

# Número de clientes por clase final obtenida
consol.kmeans$size
```
Resp.: Consiste en identificar/ reevaluar los individuos para agruparlos en el centro de gravedad que esté mas cercano. Así se hace una consolidación. Este proceso es para solventar el problema de valores solapantes.

## 5.	Represente la partición final obtenida en el primer gráfico factorial, distinguiendo con colores diferentes cada una de las clases de clientes detectados. 
```{r}
plot(Psi[,1],Psi[,2],type="n",main="Clustering of clients in 3 classes")
text(Psi[,1],Psi[,2],col=consol.kmeans$cluster,labels=row.names(churn_tidy),cex = 0.6)
abline(h=0,v=0,col="gray")
legend("topleft",c("c1","c2","c3"),pch=20,col=c(1:nc))
```

## 6.	Interpretamos las clases finales obtenidas. Para ello utilizamos la función “catdes” de R. Primero damos las características significativas de cada clase (identificada como "1" la primera clase por ejemplo) para las variables continuas (=quanti) (por ejemplo quanti$´1´ se refiere a las características significativas de las variables continuas en la primera clase). Después aparecen las modalidades (=category) significativas de las variables categóricas en cada una de las clases. Interprete y de un nombre a cada una de los tipos de cliente identificados.
```{r}
# Descripción de las 3 clases finales obtenidas
library(FactoMineR)
result <- catdes(cbind(as.factor(consol.kmeans$cluster),churn_tidy),num.var=1)

# Caracteristicas significativas de cada una de las 3 clases
result$quanti
result$category

# Clase 1
result$quanti$`1`
result$category$`1`

# Clase 2
result$quanti$`2`
result$category$`2`

# Clase 3
result$quanti$`3`
result$category$`3`
```
Resp.: Interpretación de las Clases obtenidas 
Cluster 1 (Jovenes): es de jovenes activos (grupo de personas no pensionistas);
Cluster 2 (Mas riqueza/Mejores clientes): Personas con mas edad, y con signiticativa cantidad en Total Plazo, que pueden recibir invitación de otros bancos
Cluster 3 (Inversores): Grupo de personas activa en el tema de inversiones

## 7.	Efectúe ahora la asignación de los clientes que han sido baja en la tipología de clientes anterior (utilice para ello la función knn1 de la librería class). 
```{r}
library(class)
nd <- 3
client.result <- knn1(consol.kmeans$centers, pca.churn$ind.sup$coord[,1:nd], cl=c("c1","c2","c3"))
client.result
```

## 8.	Represente gráficamente (función barplot) la proporción de clientes en cada una de las clases, tanto los clientes “normales”, como los que han sido baja. ¿Podemos deducir que algunos clusters tienen un riesgo de baja mayor que otros?
```{r}
#consol.mean$size es la cantidad de clientes "normales" por Cluster. El client.result es el resultado del knn1 de los Individuos de Baja.

Xtot <- rbind(consol.kmeans$size,table(client.result))
library(dplyr)
barplot(Xtot,
        main = "Proporción de Clientes en cada Clase", 
        xlab = "Clase",
        ylab = "Numero de Clientes", 
        col = c("darkblue","red"),
        legend.text = c("Normales","Baja"), 
        beside = TRUE,
        ylim = c(0,1000))
```

Resp.: Con el barplot dibujado podemos deducir que los clientes en los Clusters 2 y 3 tienen mas probabilidad de Baja, siendo es mas considerable cliente en el Cluster 2.